臺灣嘉義地方法院民事判決
111年度訴字第381號 
原      告  台新國際商業銀行股份有限公司

法定代理人  尚瑞強  


訴訟代理人  張智賢  
被      告  林錦德  
            林建忠  
            林木泉  

上列當事人間請求撤銷遺產分割登記事件，本院不經言詞辯論終
結，判決如下：  
    主  文
原告之訴駁回。      
訴訟費用由原告負擔。    
    理  由
一、按起訴，應提出表明當事人及法定代理人、訴訟標的、原因
    事實、應受判決事項聲明之訴狀，民事訴訟法第244條第1項
　　第2、3款定有明文。次按，原告之訴，當事人不適格有者，法院得不經言詞辯論，逕以判決駁回之。但其情形可以補正者，審判長應定期間先命補正。同法第249條第2項第1款亦規定甚明。
二、復按，訴訟標的對於共同訴訟之各人必須合一確定者，必須
    一同起訴或一同被訴，其當事人之適格，始能謂無欠缺。又
    遺產屬於繼承人全體之公同共有，故就公同共有權利為訴訟
    者，乃屬固有必要共同訴訟，應由公同共有人全體一同起訴
    或被訴，否則於當事人之適格即有欠缺（最高法院99年度台
    上字第610號民事裁判意旨參照）。
三、本件原告主張為被告林錦德之債權人，被告林錦德之被繼承
    人林郭敬死亡後，被告林錦德未辦理繼承登記，將起訴狀附
    表所示之不動產以分割繼承為原因辦理所有權移轉登記予被
    告林建忠、林木泉，爰請求撤銷被告三人間之遺產分割協議
    及分割繼承登記行為，並請求被告林建忠、林木泉將分割繼
    承登記塗銷等語。
四、經查：
  ㈠本院於民國111年7月21日裁定命原告補正如下（本院卷第49
    頁）：
    ⒈原告應於收受裁定後15日內，補正債務人林錦德之戶籍謄
　　  本、林錦德之被繼承人林郭敬除戶戶籍謄本、被繼承人林
　　  郭敬之繼承系統表及全體繼承人戶籍謄本。
    ⒉被繼承人林郭敬如尚有其他繼承人，原告應於收受裁定後
　　  15日內，就本件起訴之對造當事人，於「當事人欄位」補
　　  正所有當事人完整姓名及地址，並就「訴之聲明」、「事
　　  實及理由」均應補正完整之當事人姓名，並依對造人數提
　　  出繕本，逾期即駁回其訴。
  ㈡本院另依原告之聲請函查被繼承人林郭敬之遺產清冊及遺產
    稅核定書（本院卷第157至167頁），並調閱系爭不動產辦理
    分割繼承登記之相關資料（本院卷第65至145頁）。
　㈢本院復通知原告於7日內閱卷，並就聲請調閱之資料具狀表示
    意見，該通知於111年8月23日送達原告（本院卷第185頁)
　　。
　㈣然而，自原告收受本院前開補正裁定，迄本院於111年9月15
    日開庭當日，已逾一個半月，然原告仍未提出補正後記載正
    確當事人之書狀，亦未依本院前開通知閱卷後具狀表示意見
　　。
  ㈤本院由系爭不動產辦理分割繼承登記相關資料中，可知被繼
    承人林郭敬之繼承人，非僅被告林錦德、林建忠、林木泉三
    人而已（見本院卷第71頁）。況且，由本院111年7月21日裁
    定命原告補正之「被繼承人林郭敬除戶戶籍謄本、被繼承人
    林郭敬之繼承系統表及全體繼承人戶籍謄本」等資料，原告
    已絕對足以查悉並補正被繼承人林郭敬之全體繼承人，但原
    告卻在長達一個半月的期間，未為任何補正，甚至本院111
    年9月15日開庭時亦未提出補正後之正確當事人及書狀。
五、基上所述，本件原告請求撤銷林郭敬繼承人間之遺產分割協
    議及請求塗銷分割繼承登記等語，因本件訴訟標的對於被繼
    承人林郭敬之全體繼承人須合一確定，必須一同被訴，本件
    當事人適格始無欠缺。惟經本院111年7月21日裁定命原告補
    正全體被告之姓名及地址，原告收受裁定後，長達一個半月
    未提出任何補正，則本件固有必要共同訴訟之當事人適格顯
    有欠缺，其訴顯難認為合法，應予駁回。
六、末者，本件原告之訴因逾期未補正經裁判駁回後，亦不得再
    為補正（民事訴訟法第249條第3項），附此說明。
七、依民事訴訟法第249條第2項、第78條，判決如主文。
中　　華　　民　　國　　111 　年　　9 　　月　　16　　日
                  民事第二庭法　官　林中如   
以上正本係照原本作成。
如對本判決上訴須於判決送達後20日內向本院提出上訴狀。 
如委任律師提起上訴者，應一併繳納上訴審裁判費。   
中　　華　　民　　國　　111 　年　　9 　　月　　16　　日
                            書記官　林柑杏